---
title: "PR Machine Learning 2 (Classification)"
author: "Muhammad Rifky Yusdiansyah"
date: September 10th, 2019
output: html_notebook
---

```{r}
library(rpart)
library(rpart.plot)
library(randomForest)
```

Import dataset dan menampilkan 5 dataset pertama
```{r}
data<-read.csv("https://raw.githubusercontent.com/arikunco/machinelearning/master/dataset/HR_comma_sep.csv")
head(data,5)
```
Pada data tersebut, akan didefinisikan orang yang akan keluar adalah 1 dan tidak keluar adalah 0
Selanjutnya, mengubah data-data yang numerik menjadi faktor
```{r}
data$Work_accident<-as.factor(data$Work_accident)
data$promotion_last_5years<-as.factor(data$promotion_last_5years)
data$sales<-as.factor(data$sales)
data$salary<-as.factor(data$salary)
```

Berkenalan dengan datanya terlebih dahulu (kecuali pada kolom "left", yang pada kasus ini menjadi label)
```{r}
summary(data[c("satisfaction_level", "last_evaluation", "number_project", "average_montly_hours", "time_spend_company", "Work_accident", "promotion_last_5years", "sales", "salary")])
```

Membagi data menjadi data train dan data test
```{r}
data$left <- as.factor(data$left)
idxs <- sample(1:nrow(data),as.integer(0.7*nrow(data)))
trainData <- data[idxs,]
testData <- data[-idxs,]
```

Memprediksi menggunakan decision tree dan menampilkan confussion matrix
```{r}
tree <- rpart(left ~ ., data = data.frame(trainData), method = "class")
predict(tree, data.frame(testData),type="class" )
table(testData[,'left'],predict(tree, data.frame(testData),type="class"))
```

Dikarenakan pada kasus ini akan memprediksi seseorang akan keluar atau tidak, maka metric yang akan digunakan adalah akurasi dan recall 1 (keluar) recall digunakan karena perusahaan akan men-"treat" pekerja yang akan keluar agar sesuai dengan keinginan perusahaan dan ingin meminimalisir kesalahan memprediksi tidak keluar padahal keluar.
```{r}
tab<-table(testData[,'left'],predict(tree, data.frame(testData),type="class"))
XX<-tab[1,1]
XY<-tab[2,1]
YX<-tab[1,2]
YY<-tab[2,2]
aktree<-(XX+YY)/(XX+XY+YX+YY)
rec1tree<-YY/(YY+XY)
cat(paste(c("Akurasi:", as.character(aktree),"\nRecall Keluar:",as.character(rec1tree))))
```

Berikut gambar dari decision treenya
```{r}
rpart.plot(tree, box.palette="RdBu", shadow.col="gray", nn=TRUE,roundint=FALSE)
```

Selanjutnya menggunakan Random Forest
```{r}
randomFor <- randomForest(left ~ ., data = data.frame(trainData), ntree=1000, importance = TRUE)
predict(randomFor, data.frame(testData),type="class")
table(testData[,'left'],predict(tree, data.frame(testData), type="class"))
```

Menghitung akurasi dan recall
```{r}
tab<-table(testData[,'left'],predict(tree, data.frame(testData),type="class"))
XX<-tab[1,1]
XY<-tab[2,1]
YX<-tab[1,2]
YY<-tab[2,2]
aktree<-(XX+YY)/(XX+XY+YX+YY)
rec1tree<-YY/(YY+XY)
cat(paste(c("Akurasi:", as.character(aktree),"\nRecall Keluar:",as.character(rec1tree))))
```


Karena hasil yang didapatkan sama, maka model yang digunakan lebih baik adalah decision tree
